臺灣雲林地方法院刑事判決
                                    111年度交易字第193號
公  訴  人  臺灣雲林地方檢察署檢察官
被      告  張碧川


上列被告因公共危險案件，經檢察官提起公訴（111年度偵字第2
258號），本院判決如下：
    主  文
張碧川駕駛動力交通工具而吐氣所含酒精濃度達每公升零點二五
毫克以上，累犯，處有期徒刑拾月。
    事  實
一、張碧川於民國111年3月10日12時許，在雲林縣西螺鎮某工地
    飲用藥酒若干後，於同日20時30分許騎乘車牌號碼000－0000
    號普通重型機車上路。嗣於同日21時15分許，行經雲林縣西
    螺鎮市○○路○○○里○○00號前時，因騎乘機車吸食香菸為警盤
    查，發現其渾身酒味，遂對其施以吐氣酒精濃度測試，於同
    日21時21分許，測得吐氣中酒精濃度值達每公升1.13毫克，
    而查悉上情。
二、案經雲林縣警察局西螺分局報告臺灣雲林地方檢察署檢察官
    偵查起訴。
    理  由
一、程序方面：
    本案被告張碧川所犯之罪，非死刑、無期徒刑、最輕本刑為
    3年以上有期徒刑之罪，或高等法院管轄第一審之案件，被
    告於準備程序中，就前揭被訴事實為有罪之陳述，經告以簡
    式審判程序之旨，並聽取被告與公訴人之意見後，本院爰依
    刑事訴訟法第273條之1第1項規定，裁定本案行簡式審判程
    序。
二、證據名稱：
　㈠雲林縣警察局西螺分局道路交通事故當事人酒精測定紀錄表1
    紙（警卷第5頁）。
　㈡雲林縣警察局舉發違反道路交通管理事件通知單影本3紙（警
    卷第6頁至第7頁）。
　㈢雲林縣警察局取締「酒後駕車」公共危險案件檢測及觀察記
    錄表1紙（警卷第8頁）。
　㈣車籍查詢駕駛人資料1紙（警卷第11頁）。
　㈤車輛詳細資料報表1紙（警卷第12頁）。
　㈥被告之供述（警卷第3頁至第4頁反面；偵卷第17頁正反面；
    本院卷第37頁、第43頁）。
三、論罪科刑：
  ㈠核被告所為，係犯刑法第185條之3第1項第1款之駕駛動力交
    通工具而吐氣所含酒精濃度達每公升零點二五毫克以上罪。
  ㈡被告前因公共危險案件，經臺灣臺中地方法院以107年度交易
    字第60號判決判處有期徒刑8月確定；又因公共危險案件，
    經同院以107年度交易字第238號判決判處有期徒刑9月確定
    ；又因公共危險案件，經同院以107年度交易字第269號判決
    判處1年確定；上開案件，經同院以107年度聲字第2299號裁
    定定其應執行有期徒刑2年確定。被告於107年3月28日入監
    ，於109年3月11日執行完畢等情，有臺灣高等法院被告前案
    紀錄表在卷可參（本院卷第5頁至第15頁），檢察官已於起
    訴書中具體記載構成累犯之事實與依據，公訴檢察官並提出
    臺灣臺中地方檢察署檢察官107年度偵字第3626號起訴書、
    臺灣臺中地方法院107聲2299號裁定及刑案查註紀錄表、矯
    正簡表為憑，主張應加重其刑之基礎，故其於受有期徒刑之
    執行完畢後，5年內故意再犯本案有期徒刑以上之罪，為累
    犯。本院依司法院大法官會議釋字第775號解釋意旨，考量
    被告前已因公共危險犯行經法院判決處刑並入監執行完畢，
    其經由前案之偵審及執行程序，當已明知飲酒後駕駛動力交
    通工具可能嚴重危害交通安全秩序、自己或他人之生命、身
    體安全，為國家法令明文嚴禁之行為，卻仍無視刑罰禁令，
    再次於飲酒後駕駛動力交通工具上路，足見其未因前案習得
    教訓，猶心存僥倖，違反罪質相同之禁令，其對於刑罰之反
    應力顯然薄弱，有其特別惡性，而依刑法第47條第1項累犯
    規定加重其刑，應無違反比例原則，爰就被告本案犯行，依
    法加重其刑。
　㈢爰審酌被告無視政府再三宣導酒後不得駕駛動力交通工具之
    禁令，於飲酒後精神狀態已受酒精影響之狀態下，漠視駕駛
    動力交通工具上路對於其他用路人可能造成之生命、身體危
    險，僅圖一己往來交通之便，率爾騎乘重型機車上路，嗣經
    測得之吐氣所含酒精濃度高達每公升1.13毫克，對交通安全
    危害甚鉅，所為誠值非難；被告除前述構成累犯之公共危險
    犯行外，尚有多次酒後駕車之紀錄，有上開被告之前案紀錄
    表在卷可參，顯見被告並未記取教訓，以約束己身所為，置
    自己及其他用路人之生命、身體、財產損失於不顧，行為惡
    性非輕；惟念及被告犯後始終坦承犯行之態度尚可，兼衡被
    告自陳為高職畢業之智識程度，目前做工，日薪約新臺幣1,
    400元，與父母親同住，小孩已成年住在臺中之家庭生活及
    工作經濟狀況等一切情狀（本院卷第45頁至第46頁），量處
    如主文所示之刑。
據上論斷，應依刑事訴訟法第273條之1第1項、第299條第1項前
段，判決如主文。
本案經檢察官陳淑蓉提起公訴，檢察官陳淑香到庭執行職務。
中　　華　　民　　國　　111 　年　　8 　　月　　18　　日
                  刑事第三庭  法  官  黃玥婷
以上正本證明與原本無異。
如不服本判決應於收受判決後 20 日內向本院提出上訴書狀，並
應敘述具體理由；其未敘述上訴理由者，應於上訴期間屆滿後
20 日內向本院補提理由書（均須按他造當事人之人數附繕本）
。「切勿逕送上級法院」。　　　　　　　　　　　
中　　華　　民　　國　　111 　年　　8 　　月　　18　　日
                                書記官  邱明通
附錄本案論罪科刑法條全文：
中華民國刑法第185條之3
駕駛動力交通工具而有下列情形之一者，處3年以下有期徒刑，
得併科30萬元以下罰金：
一、吐氣所含酒精濃度達每公升零點二五毫克或血液中酒精濃度
    達百分之零點零五以上。
二、有前款以外之其他情事足認服用酒類或其他相類之物，致不
    能安全駕駛。
三、服用毒品、麻醉藥品或其他相類之物，致不能安全駕駛。
因而致人於死者，處3年以上10年以下有期徒刑，得併科2百萬元
以下罰金；致重傷者，處1年以上7年以下有期徒刑，得併科1百
萬元以下罰金。
曾犯本條或陸海空軍刑法第54條之罪，經有罪判決確定或經緩起
訴處分確定，於10年內再犯第1項之罪因而致人於死者，處無期
徒刑或5年以上有期徒刑，得併科3百萬元以下罰金；致重傷者，
處3年以上10年以下有期徒刑，得併科2百萬元以下罰金。